【裁判字號】    96,訴,229
【裁判日期】    970408
【裁判案由】    違反槍砲彈藥刀械管制條例
【裁判全文】
臺灣臺東地方法院刑事判決               96年度訴字第229號
公  訴  人  臺東地方法院檢察署檢察官
被      告  丙○○
指定辯護人  本院公設辯護人  甲○○
上列被告因違反槍砲彈藥刀械管制條例案件，經檢察官提起公訴
（96年度偵字第905號），本院判決如下：
    主  文
丙○○未經許可，持有空氣槍，處有期徒刑壹年陸月，併科罰金
新臺幣貳萬元，罰金如易服勞役，以新臺幣壹仟元折算壹日；減
為有期徒刑玖月，併科罰金新臺幣壹萬元，罰金如易服勞役，以
新臺幣壹仟元折算壹日。緩刑年。扣案之空氣長槍壹支（外接
高壓鋼瓶壹只；槍枝管制編號0000000000號）及BB彈
伍顆均沒收。
    事  實
一、丙○○明知具有殺傷力之空氣槍，係槍砲彈藥刀械管制條例
    所列管之槍枝，未經許可不得持有，竟仍基於持有空氣槍之
    犯意，於民國96年2月中旬某日，在臺東縣卑南鄉初鹿村隻
    小熊渡假村附近溪流旁之草叢中，拾獲他人拋棄以高壓鋼瓶
    內氣體為發射動力，且具殺傷力之改造空氣長槍1枝（槍枝
    管制編號0000000000號）後，即未經許可無故持有上開空氣
    長槍，並藏放於臺東縣臺東市○○路○段251號東海岸小吃部
    房間內之衣櫥內。嗣於96年4月3日下午4時50分許，在上址
    為警搜索查獲，並當場扣得上開空氣長槍1枝、BB彈5顆等物
    。
二、案經臺東縣警察局臺東分局報告臺灣臺東地方法院檢察署檢
    察官偵查起訴。
    理  由
一、訊據被告丙○○對於上揭事實，坦承不諱，並有上開空氣長
    槍1枝、BB彈5顆扣案可資佐證。再者，扣案之空氣長槍（槍
    枝管制編號0000000000號）經送內政部警政署刑事警察局鑑
    定結果，依刑事警察局96年5月8日刑鑑字第0960054060號槍
    彈鑑定書所載：上開改造空氣長槍，係空氣槍，以外接高壓
    鋼瓶內氣體為發射動力；以動能測試法測試結果，其發射彈
    丸單位面積動能為42焦耳／平方公分，而彈丸單位面積動能
    達20焦耳／平方公分即足以穿入人體皮肉層等語，足認上述
    改造空氣長槍1枝，具有殺傷力已甚明瞭，此有刑事警察局
    出具之槍彈鑑定書1份在卷可證。本件事證明確，被告犯行
    洵堪認定，應依法論科。
二、核被告所為，係犯槍砲彈藥刀械管制條例第8條第4項未經許
    可持有空氣槍罪。被告持有上開空氣長槍，僅係好奇把玩之
    用，與一般擁槍自重之不法行為自有所別，若以相同之刑相
    繩，顯有情輕法重之虞，是本院認被告犯罪情狀顯可資憫恕
    ，科以最低刑仍嫌過重，爰依刑法第59條規定，減輕其刑。
    爰審酌被告持有具殺傷力之空氣長槍，對社會治安具高度危
    害性，兼衡其素行尚佳，僅因一時好奇而撿拾、持有上開空
    氣長槍，情節尚非重大，且犯罪後坦承犯行，態度良好等一
    切情狀，量處如主文所示之刑，並諭知罰金如易服勞役之折
    算標準。又被告犯罪時間均係在96年4月24日以前，所犯之
    槍砲彈藥刀械管制條例第8條第4項未經許可持有空氣槍罪，
    並無中華民國96年罪犯減刑條例第3條所列情形，爰依該條
    例第2條第1項第3款之規定，減其宣告刑2分之1。又查被告
    前因故意犯罪受有期徒刑以上刑之宣告，執行完畢後，5年
    以內未曾因故意犯罪受有期徒刑以上刑之宣告，有臺灣高等
    法院被告全國前案紀錄表1份在卷可按，因一時失慮，偶罹
    刑典，事後已坦承犯行，深具悔意，經此偵審程序及罪刑之
    宣告，應知警惕而無再犯之虞，本院因認暫不執行其刑為當
    ，併予宣告緩刑3年，以啟自新。
三、扣案之空氣槍1支（外接高壓鋼瓶壹只；槍枝管制編號00000
    00000號）如前所述，非經主管機關許可，不得持有，核屬
    違禁物，應依刑法第38條第1項第1款規定諭知沒收。另扣案
    之BB彈5顆同為上開時、地查獲之物，為被告所有供上開空
    氣槍配備使用，屬本件犯罪所用之物，爰依修正前刑法第38
    條第1項第2款之規定沒收之。
據上論斷，應依刑事訴訟法第299條第1項前段，槍砲彈藥刀械管
制條例第8條第4項，刑法第11條前段、第59條、第42條第3項、
第74條第1項第2款、第38條第1項第1款、第2款，中華民國96年
減刑條例第2條第1項第3款、第7條，判決如主文。
本案經檢察官乙○到庭執行職務
中    華    民    國    97    年    4    月    8     日
                  刑事第二庭  審判長法  官  李水源
                                    法  官  康文毅
                                    法  官  盧亨龍
以上正本證明與原本無異。
如不服本判決應於收受本判決後10日內向本院提出上訴書狀；上
訴書狀應敘述具體理由。未敘述上訴理由者，應於上訴期間屆滿
後20日內向本院補提理由書狀（均須按他造當事人之人數附繕本
）。「切勿逕送上級法院」。
                                    書記官  石佳琪
中    華    民    國    97    年    4     月    9     日
附錄本案論罪科刑法條全文
槍砲彈藥刀械管制條例第8條
未經許可，製造、販賣或運輸鋼筆槍、瓦斯槍、麻醉槍、獵槍、
空氣槍或第4條第1項第1款所定其他可發射金屬或子彈具有殺傷
力之各式槍砲者，處無期徒刑或5年以上有期徒刑，併科新臺幣1
千萬元以下罰金。
未經許可，轉讓、出租或出借前項所列槍枝者，處5年以上有期
徒刑，併科新臺幣1千萬元以下罰金。
意圖供自己或他人犯罪之用，而犯前二項之罪者，處無期徒刑或
7年以上有期徒刑，併科新臺幣1千萬元以下罰金。
未經許可，持有、寄藏或意圖販賣而陳列第1項所列槍枝者，處3
年以上10年以下有期徒刑，併科新臺幣700萬元以下罰金。
第1項至第3項之未遂犯罰之。


司法院資訊處製作；財團法人民間司法改革基金會備份。
